臺灣臺南地方法院刑事判決　　　　　　　 94年度訴字第724號
公　訴　人　臺灣臺南地方法院檢察署檢察官
被　　　告　乙○○
　　　　　　　　　　（
　　　　　　己○○
共　　　同
指定辯護人　蔡敬文律師
上列被告因強盜案件，經檢察官提起公訴（94年度偵字第6763號）
，本院判決如下：
    主  文
乙○○、己○○共同連續意圖為自己不法之所有，攜帶兇器，以
強暴、脅迫至使不能抗拒，而取他人之物，累犯，處有期徒刑捌
年陸月。扣案菜刀、西瓜刀各壹把、手套貳雙、口罩貳個、麻袋
貳個、帽子頂、黑色外套壹件均沒收。
    事  實
一、乙○○前於民國九十年間，因竊盜案件，經本院判處有期徒
    刑十月確定，並於九十二年八月二十九日縮刑期滿執行完畢
    。己○○前於九十年間，因贓物案件，經臺灣高雄地方法院
    判處有期徒刑三月確定，並於九十一年六月十三日執行完畢
    。詎二人猶不知警惕，共同組成強盜集團，並基於意圖為自
    己不法所有之概括犯意聯絡，於附表編號一至五所示之時間
    、地點，二人分持菜刀及西瓜刀等兇器，連續至附表編號一
    至五所示之便利超商內，以高舉菜刀及西瓜刀之方式，脅迫
    如附表所示之被害人，致附表編號一至五所示之被害人無法
    抗拒，被告二人隨即進入櫃臺內拿取如附表所示之財物，得
    手後朋分花用；又乙○○復承前揭意圖為自己不法所有之犯
    意，於附表編號六所示之時間、地點，手持菜刀，至附表編
    號六所示之界楊超商內，以菜刀抵住並強押甲○○至櫃臺角
    落，並用膠帶捆住甲○○雙手，致甲○○無法抗拒，而取走
    櫃臺抽屜內現金六萬元。嗣於九十四年四月二十日上午經警
    持本檢察官所核發之拘票，分別於臺南縣東山鄉聖賢村北勢
    寮八四號之一及臺南縣新營市○○路七七號拘提到案，並於
    己○○身上扣得被害人辛○○所遭搶之行動電話一支（序號
    000000000000000），並持法院所核發之搜
    索票至乙○○位於臺南縣東山鄉聖賢村北寮八四之一號住處
    搜索，並扣得被害人所遭搶之電話ＩＣ卡六十二張、網路遊
    戲儲值卡十六張、行動電話儲值卡十六張以及供犯罪所用之
    菜刀、西瓜刀各一把、手套二雙、口罩二個、麻袋二個、帽
    子三頂、黑色外套一件。
二、案經臺灣臺南地方法院檢察署檢察官指揮警政署刑事警察局
    及高雄縣政府警察局左營分局偵查起訴。
    理  由
甲、程序方面：
    按被告以外之人於審判外之陳述，雖不符刑事訴訟法第一百
    五十九條之一至第一百五十九條之四等四條之規定，而經當
    事人於審判程序同意作為證據，法院審酌該言詞陳述或書面
    陳述作成時之情況，認為適當者，亦得為證據。當事人、代
    理人或辯護人於法院調查證據時，知有第一百五十九條第一
    項不得為證據之情形，而未於言詞辯論終結前聲明異議者，
    視為有前項之同意，刑事訴訟法第一百五十九條之五定有明
    文。查被告及辯護人對於被害人丁○○、丙○○、戊○○、
    庚○○、甲○○、辛○○等人於警詢之證詞，並未爭執其證
    據能力，揆之上開規定，被害人等之證詞，自得作為本件之
    證據，合先敘明。
乙、實體方面：
一、訊據被告乙○○、己○○對於上開事實坦承不諱，二人之自
    白並互核相符，並與被害人丁○○、丙○○、戊○○、庚○○、甲○○、辛○○之指述相符，並有電話ＩＣ卡六十二張
    、網路遊戲儲值卡十六張、行動電話儲值卡十六張以及供犯
    罪所用之菜刀、西瓜刀各一把、手套二雙、口罩二個、麻袋
    二個、帽子三頂、黑色外套一件扣案及遭搶之超商監視錄影
    器翻拍照片數幀在卷可資佐證，被告乙○○、己○○之自白
    核與事實相符，本案事證明確，被告二人犯行均堪認定。
二、按刑法第三百二十一條第一項第三款之攜帶兇器竊盜罪，係
    以行為人攜帶兇器竊盜為其加重條件，此所謂兇器，其種類
    並無限制，凡客觀上足對人之生命、身體、安全構成威脅，
    具有危險性之兇器均屬之，且祇須行竊時攜帶此種具有危險
    性之兇器為已足，並不以攜帶之初有行兇之意圖為必要（最
    高法院七十九年臺上字第五二五三號判例意旨參照）。查本
    案被告乙○○、己○○分別攜帶之菜刀、西瓜刀各一把，為
    金屬材質，質地堅硬，刀鋒銳利，依一般社會通念，足以使
    人之身體、生命產生危險，自堪認係兇器。又被告二人分別
    或共同於附表編號一至六所示之時間、地點，分持菜刀及西
    瓜刀等兇器，連續至附表編號一至六所示之便利超商內，以
    高舉菜刀及西瓜刀脅迫如附表所示之被害人，致附表所示之
    被害人無法抗拒等方式強盜財物，核其所為，均係犯刑法第
    三百三十條第一項意圖為自己不法之所有，攜帶兇器，以強
    暴、脅迫至使不能抗拒，而使他人交付其物之加重強盜罪。
    而被告乙○○、己○○二人間，就附表編號一至五所示加重
    強盜犯行，有犯意聯絡、行為分擔，均為共同正犯，應就各
    共犯之所為負全部責任。被告乙○○、己○○先後多次加重
    強盜犯行，時間緊接，所犯均係構成要件相同之罪，顯均係
    基於概括犯意反覆為之，應依刑法第五十六條之規定，以一
    罪論，並加重其刑。又被告乙○○、己○○分別有事實欄所
    載之前科科刑及執行紀錄，有臺灣臺南地方法院檢察署刑案
    資料查註紀錄表、臺灣高等法院被告全國前案紀錄表各一件
    在卷可按，其受有期徒刑之執行完畢，五年以內再犯有期徒
    刑以上之罪，為累犯，應各依刑法第四十七條之規定，遞加
    重其刑。爰審酌被告乙○○有如附表所示六次之加重強盜犯
    行、被告己○○除本案五次加重強盜犯行外，曾有多項前科
    ，素行不佳，渠等二人年輕力盛，竟不思自力更生，卻分持
    菜刀、西瓜刀侵入便利超商，以持刀脅迫或綑綁被害人雙手
    之方式強盜財物，其手段對被害人丁○○等人身心影響程度
    非輕，並已造成被害人等財產上之損失，且嚴重危害社會秩
    序、公共安全，犯罪所生之危害甚鉅，惟念被告乙○○、己○○二人迭於警詢、偵查時及審理中均坦承全部犯行，且深
    表悔意，犯後態度良好等一切情狀，量處如主文所示之刑。
三、被告乙○○、己○○持以強盜之菜刀、西瓜刀各一把及手套
    二雙、口罩二個、麻袋二個、帽子三頂、黑色外套一件，均
    為供被告乙○○、己○○犯本案所用之物，且屬被告二人所
    有，業據被告二人供承在卷，爰依刑法第三十八條第三項、
    第一項第二款規定宣告沒收。
據上論斷，應依刑事訴訟法第二百九十九條第一項前段，刑法二
十八條、第五十六條、第三百三十條第一項、第四十七條、第三
十八條第一項第二款，判決如主文。
本案經檢察官陳思睿到庭執行職務
中　　華　　民　　國　　94　　年　　8 　　月　　31　　日
　　　　　　　　　刑事第一庭  審判長法  官
                                    法  官
                                    法　官　王慧娟
以上正本證明與原本無異。
如不服本判決，應於判決送達後10日內，向本院提出上訴狀。
　　　　　　　　　　　　　　　　書記官　王元宏
中　　華　　民　　國　　94　　年　　8 　　月　　31　　日
附錄所犯法條：
刑法第三百三十條第一項
犯強盜罪而有第三百二十一條第一項各款情形之一者，處七年以
上有期徒刑。
附表：
┌──┬───┬────┬─────┬───┬─────┐
│編號│被告　│時間　　│地點　　　│被害人│所搶財物　│
├──┼───┼────┼─────┼───┼─────┤
│一　│己○○│94年3月9│臺南縣新營│丁○○│現金9865元│
│　　│乙○○│日凌晨3 │市民榮里太│　　　│　　　　　│
│　　│　　　│時10分許│子31號「寶│　　　│　　　　　│
│　　│　　　│　　　　│貝熊超商」│　　　│　　　　　│
├──┼───┼────┼─────┼───┼─────┤
│二　│己○○│94年3月1│臺南縣佳里│丙○○│現金10000 │
│　　│乙○○│3日凌晨4│鎮○○路10│　　　│元、七星牌│
│　　│　　　│時許　　│8號「STOP │　　　│香菸15包、│
│　　│　　　│　　　　│超商」　　│　　　│行動電話補│
│　　│　　　│　　　　│　　　　　│　　　│充卡及網路│
│　　│　　　│　　　　│　　　　　│　　　│遊戲卡60張│
├──┼───┼────┼─────┼───┼─────┤
│三　│己○○│94年3月2│臺南縣鹽水│戊○○│現金94000 │
│　　│乙○○│5日凌晨4│鎮○○路93│　　　│元、行動電│
│　　│　　　│時30分許│號「中日超│　　　│話補充卡14│
│　　│　　　│　　　　│商」　　　│　　　│張　　　　│
├──┼───┼────┼─────┼───┼─────┤
│四　│己○○│94年4月4│臺南縣佳里│庚○○│現金20000 │
│　　│乙○○│日凌晨4 │鎮禮化里31│　　　│元　　　　│
│　　│　　　│時53分許│0號「巨蛋 │　　　│　　　　　│
│　　│　　　│　　　　│超商」　　│　　　│　　　　　│
├──┼───┼────┼─────┼───┼─────┤
│五　│己○○│94年4月1│臺南縣新營│辛○○│現金50000 │
│　　│乙○○│9日凌晨3│市○○街10│　　　│元、行動電│
│　　│　　　│時58分許│0號「翁財 │　　　│話補充卡50│
│　　│　　　│　　　　│記超商」　│　　　│張、行動電│
│　　│　　　│　　　　│　　　　　│　　　│話1支（序3│
│　　│　　　│　　　　│　　　　　│　　　│0000000000│
│　　│　　　│　　　　│　　　　　│　　　│6632）　　│
├──┼───┼────┼─────┼───┼─────┤
│六　│乙○○│94年4月1│臺南縣新營│甲○○│現金60000 │
│　　│　　　│0日凌晨4│市○○路2 │　　　│元　　　　│
│　　│　　　│時20分許│段251號「 │　　　│　　　　　│
│　　│　　　│　　　　│界楊超商」│　　　│　　　　　│
└──┴───┴────┴─────┴───┴─────┘
